【裁判字號】    99,訴,667
【裁判日期】    990531
【裁判案由】    違反毒品危害防制條例
【裁判全文】
臺灣臺南地方法院刑事判決               99年度訴字第667號
公  訴  人  臺灣臺南地方法院檢察署檢察官
被      告  乙○○
上列被告因違反毒品危害防制條例案件，經檢察官提起公訴（99
年度毒偵字第627號），被告於本院準備程序進行中，先就被訴
事實為有罪之陳述，經本院合議庭裁定由受命法官獨任進行簡式
審判程序，判決如下：
    主  文
乙○○施用第一級毒品，累犯，處有期徒刑拾壹月。
    事實及理由
一、本案被告乙○○所犯毒品危害防制條例第10條第1項及第2項
    之施用第一、二級毒品罪，均非死刑、無期徒刑或最輕本刑
    有期徒刑3年以上之罪，亦非高等法院管轄第一審案件，其
    於本院就被訴事實為有罪之陳述，經告知簡式審判程序之旨
    ，並聽取檢察官及被告之意見後，本院裁定以簡式審判程序
    加以審理，是本案之證據調查，依刑事訴訟法第273條之2規
    定，不受同法第159條第1項、第161條之2、第161條之3、第
    163條之1及第164條至第170條之限制；並得依同法第310 條
    之2準用第454條之規定製作略式判決書，合先敘明。
二、本案被告之犯罪事實及證據，除就檢察官起訴書之記載增補
    如下外，其餘均引用檢察官起訴書之記載（如附件）：
  (一)「犯罪事實」欄部分：
  1.第一項第1至6行關於「乙○○前因施用毒品案件，經送強制
    戒治付保護管束期滿後，於民國89年11月14日經本署檢察官
    以89年度戒毒偵702號為不起訴處分確定，嗣又於93、96及
    97年間因施用毒品案件，經檢察官提起公訴，並經法院分別
    判決有罪確定，其最後一次施用毒品案件經法院判處有期徒
    刑10月確定，並於98年9月21日執行完畢。」等記載，增補
    為：「乙○○前於民國88年間因施用毒品案件，經本院88年
    度毒聲字第3085號裁定送觀察、勒戒後，因認有繼續施用毒
    品傾向，再經本院88年度毒聲字第3416號裁定令入戒治處所
    施以強制戒治，於88年5月17日停止戒治出所，並由臺灣臺
    南地方法院檢察署檢察官於戒治付保護管束期滿後，於89年
    11月14日以89年度戒毒偵702號為不起訴處分確定。其又於
    93年間因施用毒品案件，經本院93年度訴字第660號判處有
    期徒刑8月及4月，應執行有期徒刑10月，並經上訴駁回確定
    ；後於96年及97年間又分別因施用毒品案件，經本院96年度
    訴字第601號及97年度訴字第267號各判處有期徒刑5月及10
    月確定。另於93年及96年間因犯贓物及竊盜等罪，各別經本
    院判處有期徒刑6月確定，前後案接續執行至98年6月15日假
    釋出獄並交付保護管束，所餘刑期於98年9月21日保護管束
    期滿，未經撤銷視為執行完畢。」
  2.第一項之最後一、二行：「嗣經警於99年2月24日通知乙○
    ○採尿送驗後查知上情。」等記載，增列為：「嗣乙○○於
    99年2月24日因其兄意外死亡至臺南縣警察局永康分局鹽行
    派出所製作筆錄，經警員查悉其為毒品列管人口，乙○○於
    其犯罪尚未為警員發覺前，主動向警員坦承上開施用毒品犯
    行，並同意警員對其採集尿液檢驗出含甲基安非他命及嗎啡
    陽性反應，而自首接受裁判。」
  (二)證據部分增列：被告於本院準備程序及審理時均坦承犯行（
    見本院卷第26、30頁）。
三、核被告所為，係犯毒品危害防制條例第10條第1項施用第一
    級毒品罪及同條例第10條第2項施用第二級毒品罪。被告同
    時施用第一、二級毒品，係一行為同時觸犯二罪名，為想像
    競合犯，應從一重之施用第一級毒品罪論處。至其施用前（
    時）非法持有第一級毒品海洛因及第二級毒品安非他命之低
    度行為，均為其施用之高度行為所吸收，不另論罪。又被告
    於其犯罪尚未為警員發覺前，主動向警員自首坦承施用毒品
    犯行而接受裁判，符合刑法第62條前段自首規定，爰減輕其
    刑。再查，被告於93年間因施用毒品案件，經本院93年度訴
    字第660號判處有期徒刑8月及4月，應執行有期徒刑10月，
    並經上訴駁回確定；後於96年及97年間又分別因施用毒品案
    件，經本院96年度訴字第601號及97年度訴字第267號各判處
    有期徒刑5月及10月確定。另於93年及96年間因犯贓物及竊
    盜等罪，各別經本院判處有期徒刑6月確定，前後案接續執
    行至98年6月15日假釋出獄並交付保護管束，所餘刑期於98
    年9月21日保護管束期滿，未經撤銷視為執行完畢等情，有
    臺灣高等法院被告前案紀錄表在卷可稽，其受徒刑之執行完
    畢後，5年以內故意再犯本件有期徒刑以上之罪，為累犯，
    應依刑法第47條第1項規定加重其刑，並依法先加後減之。
    爰審酌被告前因施用毒品經送觀察勒戒、強制戒治及刑之執
    行，猶未認清毒品戕害身心之惡，不思戒絕革除惡習，仍為
    本案犯行，顯然其意志力甚為薄弱，迄未能戒除毒癮惡習，
    惟兼衡被告施用毒品犯行，在性質上乃屬對自我身心健康之
    自戕行為，且犯後坦承犯行，態度良好，惟有前述犯罪前科
    ，素行非佳等一切情狀，量處如主文所示之刑。
五、據上論斷，應依刑事訴訟法第310條之2、第454條、第273條
    之1第1項、第299條第1項前段，毒品危害防制條例第10條第
    1項、第2項，刑法第11條、第55條、第47條第1項、第62 條
    前段，判決如主文。
本案經檢察官甲○○到庭執行職務。
中    華    民    國    99    年    5    月    31    日
                  刑事第四庭  法  官  陳淑卿
以上正本證明與原本無異。
如不服本判決應於收受本判決後10日內向本院提出上訴書狀，並
應敘述具體理由。如未敘述上訴理由者，應於上訴期間屆滿後20
日內向本院補提理由書狀（均須按他造當事人之人數附繕本）「
切勿逕送上級法院」。
                              書記官  周怡青
中    華    民    國    99    年    5    月    31    日
附錄本案論罪科刑法條
毒品危害防制條例第10條：
施用第一級毒品者，處 6 月以上 5 年以下有期徒刑。
施用第二級毒品者，處 3 年以下有期徒刑。

司法院資訊處製作；財團法人民間司法改革基金會備份。
